【裁判字號】    99,交聲,107
【裁判日期】    990525
【裁判案由】    違反道路交通管理處罰條例
【裁判全文】
臺灣宜蘭地方法院交通事件裁定         99年度交聲字第107號
移
異  議  人
即受處分人  甲○○
送達代收人  乙○○
上列受處分人因違反道路交通管理處罰條例案件，對於交通部公
路總局台北區監理所宜蘭監理站於民國99年4月6日所為之處分（
原處分案號：宜監字第裁43-Z00000000號），聲明異議，本院裁
定如下：
    主  文
異議駁回。
    理  由
一、按汽車駕駛人駕駛汽車經測試檢定有酒精濃度超過規定標準
    者，處新臺幣（下同）15,000元以上60,000元以下罰鍰，並
    當場移置保管該汽車及吊扣其駕駛執照1年，並應接受道路
    交通安全講習，道路交通管理處罰條例第35條第1項第1款、
    違反道路交通管理事件統一裁罰基準及處理細則分別定有明
    文。
二、本件異議人即受處分人甲○○於民國99年2月13日上午5時4
    分許，駕駛車牌號碼8196-FP號自用小客車，行經國道五號
    南向45公里羅東匝道時，經內政部警政署國道公路警察局第
    九警察隊頭城分隊對受處分人以呼氣酒精測試器對其測試結
    果，認其酒精濃度測定值為每公升0.79毫克，遂以受處分人
    有酒後駕車之違規行為，依違反道路交通管理處罰條例第35
    條第1項第1款之規定舉發，嗣受處分人於舉發通知單所載應
    到案日期前申訴，經原處分機關調查結果，仍認受處分人確
    有汽車駕駛人酒精濃度超過規定標準（0.55以上）之違規行
    為，乃依道路交通管理處罰條例第35條第1項第1款規定，於
    99年4月6日，裁處受處分人罰鍰新臺幣49,500元，並吊扣駕
    駛執照12個月，及施以道安講習在案。
三、本件異議意旨略以：伊沒有酒駕，是在那邊休息，為了要幫
    助睡眠，所以就在車上喝酒的云云。經查，異議人即受處分
    人於前揭時間，駕駛車牌號碼8196-FP號自用小客車，行經
    國道五號南向45公里羅東匝道，經測得異議人之酒精濃度達
    每公升0.79毫克等情，業經證人即舉發員警林旻毅到庭結證
    稱：「異議人停在匝道下來禁止停車的地方，我發現他在那
    邊睡覺，當時我有聞到異議人身上有酒味，所以對他進行酒
    測，發現酒測超過標準」等語明確（見本院卷第22頁筆錄）
    ，並有酒精測定紀錄表、現場照片在卷可稽，而證人林旻毅
    所使用之呼氣酒精測試器業經檢驗合格，此亦有呼氣酒精測
    試器檢定合格證書存卷可考，核均與證人林旻毅所為證述之
    情節相符，自堪信為真實。至受處分人雖辯稱其係停車後才
    喝酒，並沒有酒後駕車云云，然查，依受處分人自承其係為
    了安全才停在路旁休息，則衡之常情，更不可能於休息時再
    度飲酒助眠而反增酒後駕車之危險發生，受處分人上開辯解
    ，實與常情有違，不足為據，故可知受處分人確有於駕車前
    飲酒無誤，其空言否認有違規，不足為據。
四、從而，本件受處分人有駕駛汽車經測試檢定有酒精濃度超過
    規定標準之違規行為事證明確，原處分機關依道路交通管理
    處罰條例第35條第1項第1款及違反道路交通管理事件統一裁
    罰標準表規定裁處受處分人罰鍰新臺幣49,500元，吊扣駕駛
    執照12個月，並應接受道路交通安全講習，核無違誤，本件
    受處分人之異議為無理由，應予駁回。
據上論斷，應依道路交通案件處理辦法第19條，裁定如主文。
中    華    民    國    99    年    5    月     25    日
                  交通法庭法  官  鄭貽馨
以上正本證明與原本無異。
如不服本裁定，應於裁定送達後5日內，向本院提出抗告狀。（
應附繕本）
                          書記官  高雪琴
中    華    民    國    99    年    5     月    25    日

司法院資訊處製作；財團法人民間司法改革基金會備份。
